【裁判字號】    92,聲再,77
【裁判日期】    920521
【裁判案由】    傷害
【裁判全文】
臺灣高等法院臺南分院刑事裁定                九十二年度聲再字第七七號    Ｇ
      再審聲請人
      即受判決人  甲  ○  ○
右列聲請人因傷害案件，對於本院九十二年度上易字第一一九號中華民國九十二年四
月二十五日確定判決（臺灣台南地方法院九十一年度易字第一０六四號、臺灣台南地
方法院檢察署九十一年度調偵字第一一七號）聲請再審，本院裁定如左：
      主      文
再審之聲請駁回。
      理      由
一、聲請意旨略稱：(一)告訴人之指訴及證人王三福之證詞有諸多矛盾不可採之處，例
    如原審判決於判決理由第一大點中之第二、第三小點稱證人王三幅之證詞與告訴
    人之指訴相同應屬可採，卻又於判決理由第三大點稱：有關證人王三福所稱被告
    係因邀告訴人加入直銷會而生傷害之動機部分不可採，但卻未說明被告有何傷害
    動機，且依被告所提出之「吉好康事業獎勵制度」影本所載，加入會員僅需繳交
    新台幣一千元，核與證人王三福所證述「加入會員需五萬多元不符，該二人之證
    詞既有諸多矛盾之處，原審判決卻僅因傳喚該二人不到即為被告不利之判決，實
    已構成有利於被告之證詞漏未審酌。(二)證人張聰霖證稱：「當時我回老家飼養鴿
    子，屋裡都沒人，所以我沒看見」等語，原審判決在未傳訊張聰霖之情形下，僅
    依其憑空臆測，而為不利被告之認定，捨棄對被告有利證據之調查，顯已構成就
    足以生影響於判決之重要證據漏未審酌之情形。(三)證人張隆成可證明被告之先生
    當日因為了說明加入直銷會員之事無法陪被告至告訴人家中勸架，原審竟未將證
    人張隆成傳訊到庭，自有構成足以生影響於判決之重要證據漏未審酌之情形。(四)
    綜上，原判決理由充滿了臆測、主觀推論等欠缺證據之看法，對前揭足生影響於
    判決之重要證據漏未斟酌，並足生影響於判決之情形，爰聲請再審。
二、按再審係對確定判決之事實錯誤而為之救濟方法（最高法院四十三年臺抗字第六
    ○號判例要旨參照），不得上訴於第三審法院之案件，除前條規定外，其經第二
    審確定之有罪判決，如就足生影響於判決之重要證據漏未審酌者，亦得為受判決
    人之利益，聲請再審，刑事訴訟法第四百二十一條定有明文。聲請人所主張之事
    實及所提出之證據資料，業經原確定判決審理時予以審酌，並於判決理由內敘明
    其採捨之理由，縱聲請人認其所述理由過於簡略，亦核與漏未審酌之情形有別，
    自難執此認原判決對聲請人所提出之上述主張及證據資料有漏未審酌之情事（最
    高法院八十七年度聲再字第二二五號號裁定要旨參照）。
三、經查：
  (一)聲請意旨雖指摘原判決對告訴人之指訴及證人王三福之證述，僅採憑對被告不利
    之部分，卻未採納對被告有利之部分，復未再度傳訊證人王三福，顯然有足以生
    影響於判決之重要證據漏未審酌云云。然查，證人王三福業已於一審審判時到院
    證述甚詳，二審縱未加以傳訊，亦無任何違法之處，且原判決業已於判決理由欄
    之一、（三）中明白說明告訴人之指訴及證人王三福之證述，何部分可採，何部
    分不可採憑，亦無對足以生影響判決之證據漏未審酌之情事。
  (二)聲請人另以原判決不採憑證人張聰霖於警訊之證詞，卻不傳訊張聰霖，亦是重要
    之證據漏未審酌云云，惟查原判決已於理由欄之一、（六）中交代為何證人張聰
    霖之證詞不可採之理由，故無漏未審酌情形存在。
  (三)又原判決雖未傳訊證人張隆成，然證人張隆成僅能證明案發當日有舉辦直銷說明
    會，被告之先生有參加該說明會之事實，此一證據對於認定被告有無傷害告訴人
    王張美慧之事實，並無關連，不足以生影響於判決之結果，是此部分亦不符刑事
    訴訟法第四百二十一條得提起再審之要件，故聲請人所指上開等情，顯不足採。
四、綜上，聲請人再審意旨，誤認原審對重要證據未有審酌，尚與刑事訴訟第四百二
    十一條之要件不符，自不得執為聲請再審之原因。本件聲請人再審之聲請，為無
    理由，應予駁回。
據上論斷，應依刑事訴訟法第四百三十四條第一項，裁定如主文。
中    華    民    國      九十二      年      五      月      二十一    日
                                  臺灣高等法院臺南分院刑事第六庭
                                      審判長法官  楊    明    章
                                            法官  戴    勝    利
                                            法官  顏    基    典
右正本證明與原本無異。
不得抗告。
                                      法院書記官  呂    嘉    文
中    華    民    國      九十二      年      五      月      二十三    日


司法院資訊處製作；財團法人民間司法改革基金會備份。
